臺灣桃園地方法院刑事判決　　　　　　　　　　　　九十三年度訴字第一四四八號
　　公　訴　人　台灣桃園地方法院檢察署檢察官
　　被　　　告　乙○○　男　二.
右列被告因違反
號），被告於本院準備程序進行中，就被訴事實為有罪之陳述，經本院告知簡式審判
程序意旨，並聽取公訴人及被告之意見後，本院合議庭裁定依簡式審判程序審理，本
院判決如左：
    主  文
乙○○共同偽造公印文，處有期徒刑柒月，「變造之甲○○國民
台灣省桃園縣政府06」公印文（鋼印）壹枚及所貼乙○○照片壹張、收據號碼ＮO0
000000號甲○○名義中華民國普通
    事  實
一、乙○○因案遭通緝，為能順利出入國境，並逃避警方查緝，遂基於偽造公印文、
    行使變造他人身分證而冒名申請
    具有犯意聯絡龔永智（檢察官另案偵辦中）聯繫甲○○（俟到案另結），經徵得
    甲○○同意後。甲○○即於九十二年八月十四日向桃園縣大園鄉戶政事務所，申
    請補發之國民
    近，將上開
    八月二十七日前）在桃園縣中壢市○○○路某遊戲場交予乙○○，供乙○○冒名
    申請
    出境一次，給付新臺幣（下同）一萬元。乙○○取得甲○○之
    八月下旬在桃園縣中壢市○○○路一六七號七樓租住處，將甲○○
    人照片一張，提供予與之具公印文、行使變造他人
    甲○○
    縣）九十二年八月十四日補發】並偽造「台灣省桃園縣政府06」（起訴書誤載為
    台灣省政府）公印文一枚（鋼印）於上開變造
    者在中壢市某處將變造上開
    日行使變造後之甲○○國民
    路二段三一二巷一號五樓之一「憶之旅旅行社」，由龔永智在收據號碼ＮO00
    00000號「中華民國普通
    料後、於姓名欄內填寫「甲○○」署名，另由乙○○在上開
    簽名欄填寫「甲○○」署名，交由桃園縣中壢市「憶之旅」旅行社，利用不知情
    旅行社人員，於九十二年八月二十七日持以向外交部領事事務局（下稱領事事務
    局）行使，藉以表示係由甲○○本人申請之意，足生損害於陳美純及領事事務局
    核發
    函請內政部警政署航空警察局查辦，循線於九十二年九月一日在「憶之旅旅行社
    」查獲不知情而受乙○○委託欲領取「甲○○」
    書處分確定），並扣得甲○○退伍令一紙及經其上有偽造「臺灣省桃園縣政府06
    」（鋼印）公印文一枚之變造之
二、案經內政部警政署航空警察局移送臺灣桃園地方法院檢察署檢察官偵查起訴。
    理  由
一、程序部分：本件被告所犯係死刑、無期徒刑或最輕本刑為三年以上有期徒刑以外
    之罪，其於準備程序中就被訴事實為有罪之陳述，經本院告知簡式審判程序之旨
    ，並聽取當事人意見後，經本院合議庭依刑事訴訟法第二百七十三條之一第一項
    規定裁定由受命法官獨任進行簡式審判程序，合先敘明。
二、訊據被告乙○○對於右揭事實，迭於偵審中供認不諱。核與證人即「憶之旅旅行
    社」負責人黃春榮於警詢時、證人陳慶和於警詢及偵查中證述情節相符（見偵卷
    第十九頁反面至第二十頁、第二十五頁反面至第二十八頁、第六十二頁）。並有
    同案被告甲○○於九十二年八月十四日向桃園縣大園鄉戶政事務所申請補發之國
    民
    公印文之甲○○變造之身分證、偽造中華民國普通
    告甲○○退伍令一紙扣案足稽。足見被告自白與事實相符，應堪採信。本件事證
    明確，被告犯行，堪以認定。
二、核被告乙○○所為，係犯
    份證以申請
    分證以供申請
    與龔永智間就行使變造國民身份證以申請
    造國民
    知情之「憶之旅旅行社」人員，持前開變造之身分證及
    局申請
    雖亦合於刑法第二百十六條、第二百十二條之行使變造特種文書罪之構成要件，
    而與
    間具有法規競合關係，惟上開
    請
    應適用
    方法目的之牽連關係，依刑法第五十五條規定，從重之偽造公印文罪處斷。爰審
    酌被告素行、犯罪動機、目的係為掩飾通緝犯身分，逃避警方追緝，竟以變造國
    民身分證並冒名申請
    安全之危害，犯後態度等一切情狀，量處如主文所示之刑。變造甲○○
    偽造「台灣省桃園縣政府06」（鋼印）公印文一枚、應依刑法第二百十九條宣告
    沒收之。「變造之甲○○名義國民
    四七號「中華民國普通
    犯罪所用之物，應依刑法第三十八條第一項第二款宣告沒收。另上開偽造中華民
    國普通
    交付領事事務局，自非屬其所有之物，爰不併予宣告沒收，附此敘明。
據上論斷，應依刑事訴訟法第二百七十三條之一第一項、第二百九十九條第一項前段
，
八條第一項、第五十五條、第二百十九條、第三十八條第一項第二款，判決如主文。
本案經檢察官趙燕利庭執行職務。
中　　　華　　　民　　　國　　九十三　　年　　　十　　　月　　十五　　　日
                                 臺灣桃園地方法院刑事第五庭
                                    法  官    邱滋杉
右正本證明與原本無異。
如不服本判決，應於送達後十日內，向本院提出上訴狀（應附繕本）。
                                    書記官    高文靜
中　　　華　　　民　　　國　　九十三　　年　　　十　　　月　　十五　　　日
附錄本案論罪科刑法條全文
護照條例第二十三條
偽造、變造國民身分證以供申請護照，足以生損害於公眾或他人者，處五年以下有期
徒刑、拘役或併科新臺幣五十萬元以下之罰金。
行使前項文書者，亦同。
將國民身分證交付他人或謊報遺失，以供冒名申請護照者，處五年以下有期徒刑、拘
役或科或併科新臺幣十萬元以下之罰金。
前項冒用名義者，亦同。
受託申請護照，明知第一項至第四項事實或偽造、變造或冒用之照片，仍代申請者，
處五年以下有期徒刑、拘役或科或併科新臺幣十萬元以下之罰金。
刑法第二百十八條
偽造公印或公印文者，處五年以下有期徒刑。
盜用公印或公印文足以生損害於公眾或他人者，亦同。
